【裁判字號】    92,易,861
【裁判日期】    920710
【裁判案由】    贓物等
【裁判全文】
臺灣桃園地方法院刑事判決                          九十二年度易字第八六一號
    公  訴  人  臺灣士林地方法院檢察署檢察官
    被      告  甲○○
右列被告因贓物等案件，經檢察官提起公訴（九十二年度偵字第三一五七號），本院
判決如左：
        主  文
甲○○故買贓物，處有期徒刑拾月。又意圖為自己不法之所有，而侵占離本人所持有
之物，處罰金參仟元，如易服勞役，以參佰元折算壹日。
        事  實
一、甲○○於民國九十一年十一月中旬某日，在位於桃園縣觀音鄉上大村「上大農場
    」附近之產業道路上，明知不詳姓名自稱姓曾之成年男子所販賣之車牌號碼ＭＧ
    六—五二Ｏ號重型機車，係來源不明之贓車（上開重型機車為乙○○所有，於九
    十一年十一月九日十六時許，在桃園縣觀音鄉○○村○鄰○○道路上，為不詳姓
    名年籍之人所竊取），竟仍以新台幣（下同）二千元之價格向該名曾姓男子買入
    ，供己使用。又意圖為自己不法之所有，於同年月十九日，在桃園縣平鎮市○○
    ○○○道路下，見丙○○所有車牌號碼ＩＵＶ─一七二號重型機車車牌一面，為
    不詳姓名之人竊取後丟棄於該處（上開重型機車車牌一面，於九十一年十一月十
    九日十三時許，在桃園縣平鎮市東勢里六鄰六五號前，為不詳姓名年籍之人所竊
    取），竟將該離本人所持有之車牌號碼ＩＵＶ─一七二號重型機車車牌予以侵占
    ，改懸掛於上開購入之車牌號碼ＭＧ六—五二Ｏ號重型機車上，供己騎乘使用。
    嗣於九十一年十一月二十四日凌晨零時二十分許，在桃園縣觀音鄉富源村十二鄰
    六十一之三十九號前，甲○○因另案遭通緝為警逮捕，始循線查獲上情。
二、案經桃園縣政府警察局平鎮分局報請台灣桃園地方法院檢察署檢察官偵查起訴。
        理  由
一、訊據被告甲○○固坦承於右揭時地買受上開車輛及拾獲被害人丙○○之車牌一情
    不諱，惟矢口否認有故買贓物之犯行，辯稱：伊不知買來的機車是贓車云云。惟
    查：
（一）車牌號碼ＭＧ六—五二Ｏ號重型機車一部，係被害人乙○○所有，於九十一年
      十一月九日十六時許，在桃園縣觀音鄉○○村○鄰○○道路上失竊等情，業據
      被害人乙○○於警訊中指訴綦詳，並有贓物領具及車輛竊盜、車牌失竊資料個
      別查詢報表各一紙附卷足憑，堪認上開車輛為他人所失竊之贓車無訛。
（二）車牌號碼ＩＵＶ─一七二號重型機車車牌一面，係被害人丙○○所有，於九十
      一年十一月十九日十三時許，在平鎮市東勢里六鄰六五號前失竊等情，業據被
      害人丙○○於警訊中指訴綦詳，並有贓物領具及車輛竊盜、車牌失竊資料個別
      查詢報表各一紙附卷足憑，堪認上開車牌確為他人所失竊，而離本人所持有之
      物無訛。
（三）車牌號碼ＭＧ六—五二Ｏ號重型機車一部，係西元二００二年出廠，價值不貲
      ，豈有隨便將當年份之新車以顯不相當之二千元之低價賣予他人之理？若謂不
      知係贓物，孰能相信？參以被告亦無法舉證姓名、年籍均不詳、自稱姓曾之成
      年男子之真實姓名年籍資料以供本院查證，其辯稱不知為贓車云云，顯係事後
      卸責之詞，不足採信。
（四）綜上所述，本件事證明確，被告犯行洵堪認定。
二、核被告所為，係犯刑法三百四十九條第二項之故買贓物罪及同法第三百三十七條
    之侵占離本人持有之物罪。又被告所犯上開二罪間，犯意各別，罪質互異，行為
    互殊，應予分論併罰。爰審酌被告之素行、犯罪動機、目的、手段、犯罪所生危
    害及其犯罪後態度等一切情狀，各量處如主文所示之刑，並就侵占離本人持有之
    物罪部分諭知易服勞役之折算標準，以資懲儆。
據上論斷，應依刑事訴訟法第二百九十九條第一項前段，刑法第三百四十九條第二項
、第三百三十七條、第四十二條第二項，罰金罰鍰提高標準條例第一條前段、第二條
，判決如主文。
本案經檢察官張立中到庭執行職務。
中      華      民      國    九十二    年      七      月      十      日
                                臺灣桃園地方法院刑事第二庭
                                    法  官  曾  正  耀
右正本證明與原本無異。
如不服本判決，應於判決送達後十日內向本院提出上訴狀（應附繕本），上訴於臺灣
高等法院。
                                    書記官  劉  晨  輝
中      華      民      國    九十二    年      七      月      十四    日
附論罪科刑依據之法條：
刑法第三百四十九條
收受贓物者，處三年以下有期徒刑、拘役或五百元以下罰金。
搬運、寄藏、故買贓物或為牙保者，處五年以下有期徒刑、拘役或科或併科一千元以
下罰金。
因贓物變得之財物，以贓物論。


司法院資訊處製作；財團法人民間司法改革基金會備份。
